---
title: "Preprocessing with dpylr"
output: html_document
css: style.css
---

```{r setup, include=FALSE}
knitr::opts_chunk$set(echo = TRUE)
```

## Load data

```{r}
library(readr)

brc <- read.csv("breast-cancer.data", header=FALSE)
names <- read.csv("breast-cancer.names1.csv", header=FALSE)

names(brc) <- as.character(names$V1)
names(brc)
```

## Funciones principales de `dpylr`:

```{r warning=FALSE}
library(dplyr)
```

5 funciones básicas:

- filtrar filas del *dataset* `filter`
- ordenar *dataset* según ciertas variables : `arrange` - `top_n`
- seleccionar columnas: `select`
- crear nuevas columnas: `mutate`
- sumarización del *dataset*: `summarise`

Funcionamiento:

- 1 arg: dataset
- resto args: dice qué hacer
- nombre columnas nunca con comillas
- resultado es un `data.frame`

## Filter

```{r warning=FALSE}
# knitr::kable(filter(brc, deg_malig == 3),  longtable = TRUE)
library(knitr)
kable(filter(brc, deg_malig == 3),  longtable = TRUE)
```


```{r}
kable(filter(brc, deg_malig == 3, irradiat == "no"),  longtable = TRUE)
```


```{r}
kable(filter(brc, deg_malig == 3 & irradiat == "no" | breast == "left"),  longtable = TRUE)
```

## Ordenar *dataset*

```{r}
brc1 <- filter(brc, deg_malig == 3 & irradiat == "no" | breast == "left")

kable(arrange(brc1, age, tumor_size),  longtable = TRUE)
```


```{r}
kable(arrange(brc1, desc(age), tumor_size),  longtable = TRUE)
```

**Ejercicio:**

Extraer los 10 pacientes con menopausia con mayor tamaño del tumor y menor número de nodos invasores ordenados por edad:

```{r}
brc2 <- filter(brc, menopause == "premeno")

# head(arrange(brc2, age, desc(tumor_size), inv_nodes), n=10)
kable((arrange(brc2, age, desc(tumor_size), inv_nodes))[1:10, ], longtable = TRUE)
```

## `top_n()`

```{r}
brc1 <- filter(brc, age =="40-49")

top_n(brc1, 1)

top_n(brc1, -1)
```

## Seleccionar columnas

- `starts_with()`
- `ends_with()`

```{r}
select(brc, age, tumor_size)

kable(select(brc, breast, breast_quad, everything()))

select(brc, Class:inv_nodes) # desde:hasta

select(brc, contains("_"))

select(brc, starts_with("a"))

br1 <- select(brc, breast, breast_quad, everything())
br2 <- select(br1, -c(Class, irradiat)); 
head(br1)
head(br2)
```

## `mutate()`:

```{r}
br1 <- mutate(brc, distancia = 4 - deg_malig); 
head(br1)
```

## `rename()`:

```{r}
br2 <- rename(br1, dist = distancia); 
head(br2)
```

## `transmute()`:

```{r}
transmute(brc2, test = deg_malig / 61.0237)
```

## `summarize()`:

Realiza un resumen de una estadística y guardarlos en un *dataframe*:

```{r}

summarise(brc, a = mean(brc$deg_malig))

summarise(brc, a = median(brc$deg_malig))

```

## Agregación de datos

Agrega datos de varias columnas:

```{r}
data("mtcars")
aggdata <-aggregate(mtcars, by=list(mtcars$cyl, mtcars$vs), FUN=mean, na.rm=TRUE)
print(aggdata)
```

## pipes

`x %>% f(y)` $\equiv$ `f(x, y)`

Por ejemplo, `brc %>% filter(age=="40-49")` $\equiv$ `filter(brc, age=="40-49")`

```{r}
filter(brc, age=="40-49")

brc %>% 
  filter(age=="40-49") %>%
  select(tumor_size) %>%
  top_n(5)

top_n(select(filter(brc, age=="40-49"), tumor_size), 5)
```


























