---
title: "Clustering en R - 1"
author: "Salvador Carrillo Fuentes"
date: "Mayo/2019"
output: html_document
---

## Opciones para visualizar tablas desde *RMarkdown*

> Opción 1

```{r warning=FALSE}
library(knitr)
library(kableExtra)
options(knitr.table.format = "html") 
```

> Opción 2

```{r warning=FALSE}
library(DT)
```

## *Clustering k-means*

> Algoritmo *k-means*:

* Recibe $2$ parámetros: $k$ (número de *clusters*) y $x_1, ..., x_n$ (conjunto de puntos)
1. Seleccionamos $k$ *centroides* de manera aleatoria
2. Repetimos lo siguiente hasta converger:
  + Para cada punto $x_i$:
    + Encontrar el *centroide* $c_j$ más cercano al punto $x_i$
    + Asignamos el punto $x_i$ al *cluster* $j$
  + Para cada *cluster* $j$:
    + Recalculamos los nuevos *centroides* como la media de los puntos $x_i$ del *cluster* $j$

> Algoritmo *k-means* en *R* (parámetros más interesantes):

```{r eval=FALSE}
kmeans(x, centers, iter.max = 10, nstart = 1)

#Ejemplo:
grpMeat <- kmeans(dataset[,c("Atributo1","Atributo2","Atributo3")], centers=5, nstart=10)
```

* $x$: matriz numérica de datos (o un objeto que pueda ser transformado a una matriz, como un vector numérico o un *data frame* con columnas numéricas)
* $centers$: número de *clusters* o un conjunto de *centroides* distintos. Si se proporciona un número, se generan los *centroides* de forma aleatoria.
* $iter.max$: máximas iteraciones permitidas
* $nstart$: si $centers$ es un número, se generan $10$ *centroides* y se seleccionan los mejores.

## Explorando el dataset

> Usaremos el dataset *protein.csv* del CV conteniendo datos de 25 países europeos que almacenan la ingesta de proteínas de 9 fuentes de proteínas (atributos) en tantos por ciento.

```{r}
library(readr)
food <- read_csv("protein.csv")

food <- as.data.frame(food) # IMPORTANTE!

head(food) %>% kable("html")
# 25 países y 9 tipos de comida 
dim(food)
```

> Extraigo las comidas

```{r}
my.foods <-food[,2:dim(food)[2]]
my.foods %>%
  kable("html") %>%
  kable_styling(bootstrap_options = c("striped", full_width = F))

# my.foods %>% datatable()
```

> Analizamos información contenida en el dataset:

```{r}
# Medias de consumo de cada tipo de alimento
my.foods %>% 
  colMeans() %>%
  round(1) %>%
  sort() %>%
  kable("html")

# Desviación estándar 
my.foods %>% 
  apply(2, sd) %>%
  round(1) %>%
  sort() %>%
  kable("html")
```

> Intentaremos hacer *clustering* según la ingesta de carne blanca (*WhiteMeat*) y carne roja (*RedMeat*). El número de *clusters* será $3$. Los *clusters* se forman minimizando la distancia euclídea a los respectivos *centroides* de cada grupo.

```{r}
set.seed(1)   ## para fijar los clusters aleatorios de inicio
grpMeat <- kmeans(food[,c("WhiteMeat","RedMeat")], centers=3, nstart=10)
str(grpMeat)
grpMeat
```

> Los grupos han sido calculados. Pasamos a explorar la información obtenida.

```{r}
## Lista ordenada de los grupos
Gr1 = order(grpMeat$cluster)
# Los índices que se usarán a continuación para ver los clusters
Gr1
```

```{r}
# Visualizamos cada país con su cluster de forma ordenada
data.frame(food$Country[Gr1],grpMeat$cluster[Gr1])

plot(food$RedMeat, food$WhiteMeat, type="n", xlim=c(3,19), xlab="Red Meat", ylab="White Meat")
```

> Visualizamos los grupos según tipo de carne (*Red*, *White*):

```{r}
plot(food$RedMeat, food$WhiteMeat, type="n", xlim=c(3,19), xlab="Red Meat", ylab="White Meat")

text(x=food$RedMeat, y=food$WhiteMeat, labels=food$Country, col=grpMeat$cluster+1)
```

> Aplicamos ahora *clustering* teniendo en cuenta los $9$ atributos buscando $7$ *clusters.*

```{r}
set.seed(1)
grpProtein <- kmeans(food[,-1], centers=7, nstart=10)
Gr1=order(grpProtein$cluster)
data.frame(food$Country[Gr1],grpProtein$cluster[Gr1])

## plotting cluster assignments on Red and White meat scatter plot
plot(food$RedMeat, food$WhiteMeat, type="n", xlim=c(3,19), xlab="Red Meat", ylab="White Meat")

text(x=food$RedMeat, y=food$WhiteMeat, labels=food$Country, col=grpProtein$cluster+1)
```

## Calculando distancias

```{r}
# ? dist
# This function computes and returns the distance matrix computed by using the specified distance measure to compute the distances between the rows of a data matrix.

distances.countries = dist(my.foods)
class(distances.countries)

distances.countries %>%
  as.matrix() %>%
  datatable()

# Miramos lista de países:

data.frame(id=seq(1:dim(food)[1]),country=food[,'Country']) %>% kable("html")

# Distancias entre los dos países 
as.matrix(distances.countries)[5,19]
 
#  Calculándolo manualmente
sqrt(sum((my.foods[5,]-my.foods[19,])**2))
```

## *Hierarchical Clustering* 

En *clustering* se utiliza un tipo de diagrama llamado **dendrograma** para visualizar los grupos.

Generamos un *dendrograma* a partir de las distancias entre países calculadas anteriormente.

```{r}
clusters = hclust(distances.countries, method="ward.D")

plot(clusters, main="Protein Dendrogram", labels=food[,1], cex=0.8, hang=-1)
rect.hclust(clusters, k=4)
```

Se pueden ver $4$ *clusters* y las similaridades entre países que van disminuyendo si vamos subiendo desde las hojas del dendrograma.

* Dinamarca y Suecia en el mismo grupo
* Mayor similaridad de Dinamarca con Suecia que con Noruega aunque estén en el mismo grupo.

Analizamos cómo se van conectando los países según distancias:

```{r}
clusters$merge
```

En la tabla anterior vemos números con símbolo $-$ delante y otros sin ese símbolo.

Vemos las conexiones en los niveles inferiores:

* g1: 6 Denmark con 20 Sweden
* g2: 4 Bulgaria con 25 Yugoslavia
* g3: 12 Ireland con 21 Switzerland
* g4: 3 Belgium con 9 France
* g5: 14 Netherlands con 24 W Germany

En este momento en la tabla aparece:

* -22 4

qué significa que $22$ *UK* está conectado con g4 ($3$ *Belgium* con $9$ *France*)

Y así sucesivamente

> Analizar países por *clusters*

Conectaremos cada país con su *cluster*:

```{r}
food$cluster = cutree(clusters, k=4)
head(food) %>% datatable()

# tamaño de cada cluster
table(food$cluster)

# Diferenciar clusters según las medias
names(food)[10] <- "Fr.Veg"
my.means = aggregate(cbind(RedMeat, WhiteMeat, Eggs, Milk, Fish,Cereals,Starch,Nuts,Fr.Veg)~cluster, food, mean)

my.means %>% datatable()
```

Visualizamos para cada *cluster* las medias de los cuatro primeros alimentos:

```{r}
par(mfrow=c(2,2))
eje_x = my.means[,1]
colors = c("lightblue" ,"red", "green", "pink")
barplot(my.means$RedMeat, main="Mean RedMeat by Cluster", names.arg=eje_x, xlab="Cluster", ylab="RedMeat", col=colors)
barplot(my.means$WhiteMeat, main="Mean WhiteMeat", names.arg=eje_x, xlab="Cluster", ylab="WhiteMeat", col=colors)
barplot(my.means$Eggs, main="Mean Eggs ", names.arg=eje_x, xlab="Cluster", ylab="Eggs", col=colors)
barplot(my.means$Milk, main="Mean Milk ", names.arg=eje_x, xlab="Cluster", ylab="Milk", col=colors)
```

Enfrentamos estas variables:

```{r}
plot(my.foods[,2:5], col=colors)
```

Alimentos principales en cada *cluster*:

```{r}
subset(food, food$cluster == 1) %>% kable("html")
subset(food, food$cluster == 2) %>% kable("html")
subset(food, food$cluster == 3) %>% kable("html")
subset(food, food$cluster == 4) %>% kable("html")
```
 
 