---
title: "Clustering - Ejercicio 1"
author: "Salvador Carrillo Fuentes"
date: "Junio de 2019"
output: html_document
---

## *K - means* con el *dataset* *unempstates.csv*

Usaremos el *dataset unempstates.csv* del *CV* que almacena mensualmente las tasas de desempleo desde enero de 1976 hasta agosto de 2010 para los 50 estados de *US*.

## 1. Importar el *dataset* y visualizar las 5 primeras filas. Mirar la estructura del *dataset*. Analizar la información que contiene.

> Importar el *dataset*:

```{r message=FALSE}
library(readr)
unempstates <- read_csv("unempstates.csv")
```

> Visualizamos las 5 primeras filas:

```{r warning=FALSE, message=FALSE}
library(knitr)
library(DT)
library(dplyr)
library(tidyverse)
library(reshape2)
library(ggplot2)
head(unempstates, 5) %>% datatable()
```

> Estructura del  *dataset* y análisis de información:

Tenemos un *dataset* con 416 filas (meses desde Enero de 1976 hasta Agosto de 2010) y 50 columnas (estados).

```{r}
dim(unempstates)
```

```{r eval=FALSE}
str(unempstates)
```

```{r}
# Medias de tasas de paro según el estado

# Opción 1
unempstates %>% 
  colMeans() %>%
  round(1) %>%
  sort() %>%
  kable("html")

# Opción 2
unempstates %>% 
  summarise_all(mean) %>% 
  kable("html")

# Opción 3: transposing data frame 
unempstates %>% 
  summarise_all(mean) %>% 
  rownames_to_column %>% 
  gather(var, value, -rowname) %>% 
  spread(rowname, value) %>%
  `colnames<-`(c("Estado", "Tasa")) %>%
  arrange(Tasa)

```

```{r}
# Desviación estándar 
unempstates %>% 
  apply(2, sd) %>%
  round(1) %>%
  sort() %>%
  kable("html")
```

## 2. Hacer un gráfico con distintos colores que visualice la evolución del paro para los 3 primeros estados.

> Opción 1: superponiendo *plots*
([https://aosmith.rbind.io/2018/07/19/legends-constants-for-aesthetics-in-ggplot2/](https://aosmith.rbind.io/2018/07/19/legends-constants-for-aesthetics-in-ggplot2/))

```{r}
ggplot() + 
  geom_jitter(data=unempstates[,1:3], aes(1:nrow(unempstates), unempstates[[1]], color="red")) + 
  geom_jitter(data=unempstates[,1:3], aes(1:nrow(unempstates), unempstates[[2]], color="blue")) + 
  geom_jitter(data=unempstates[,1:3], aes(1:nrow(unempstates), unempstates[[3]], color="green")) + 
  labs(title ="Evolución de la tasa de paro 1976 y 2010", x = "Meses", y = "Tasa de paro") +
  scale_color_identity(name = "Estados",
                       breaks = c("red", "blue", "green"),
                       labels = c("Alabama", "Alaska", "Arizona"),
                       guide = "legend") + 
  theme_dark()
```

> Opción 2: con el paquete *reshape2*
([https://stackoverflow.com/questions/4877357/how-to-plot-all-the-columns-of-a-data-frame-in-r](https://stackoverflow.com/questions/4877357/how-to-plot-all-the-columns-of-a-data-frame-in-r))

```{r warning=FALSE}
datos <- cbind(id=1:nrow(unempstates), unempstates[,1:3])
datos <- melt(datos, id.vars="id", variable.name="Estado")
ggplot(datos, aes(x=id, y=value)) + geom_point(aes(color=Estado)) + 
  labs(title ="Evolución de la tasa de paro 1976 y 2010", x = "Meses", y = "Tasa de paro")

ggplot(datos, aes(id, value, color=Estado)) + 
  geom_point() + 
  facet_grid(Estado ~ .) + 
  labs(title ="Evolución de la tasa de paro 1976 y 2010", x = "Meses", y = "Tasa de paro") + 
  theme(legend.position = "none")
```

> Opción 3: con el paquete *dplyr*

```{r warning=FALSE, message=FALSE}
datos2 <- unempstates[,1] %>% 
  select(Tasa=AL) %>% 
  mutate(Estado="Alabama", id=1:nrow(unempstates)) %>% 
  bind_rows(unempstates[,2] %>% 
              select(Tasa=AK) %>% 
              mutate(Estado="Alaska", id=1:nrow(unempstates))) %>%
  bind_rows(unempstates[,3] %>% 
              select(Tasa=AZ) %>% 
              mutate(Estado="Arizona", id=1:nrow(unempstates)))

ggplot(datos2, aes(x=id, y=Tasa)) + 
  geom_point(aes(color=Estado)) + 
  labs(title ="Evolución de la tasa de paro 1976 y 2010", x = "Meses", y = "Tasa de paro")
```

## 3. Aplicar ***k-means*** para hacer *clustering* de los estados según la evolución del paro. Agrupar en 2 *clusters* y guardar en un *dataset* el estado junto con el grupo. Crear una tabla con cada estado junto con su grupo. ¿Cuántos estados hay en cada grupo?

> Calculamos los grupos aplicando *k-means*:

Primero debemos trasponer el *dataset*:

```{r}
unempstates.t <- t(unempstates)
```

Ahora tenemos 50 filas (estados) y 416 columas (meses) y aplicamos *k-means*:

```{r}
set.seed(1) 
grpParo2 <- kmeans(unempstates.t, centers=2, nstart=10)
str(grpParo2)
grpParo2
```

> Guardamos en un *dataset* los pares (estado, grupo):

```{r}
df2 <- data.frame(sort(grpParo2$cluster))
grpParo2$size
```

Hay 23 estados en el primer *cluster* y 27 en el segundo.

```{r}
kable(df2, "html")
```

> Podemos visualizar los *clusters* de la siguiente manera:

```{r}
## Lista ordenada de los grupos
Gr2 = order(grpParo2$cluster)
# Los índices que se usarán a continuación para ver los clusters
Gr2
# Visualizamos cada país con su cluster de forma ordenada
data.frame(colnames(unempstates)[Gr2],grpParo2$cluster[Gr2]) %>% 
  remove_rownames()
```

```{r}
df.visu <- unempstates %>% summarise_all(mean) %>%
  bind_rows(unempstates %>% 
              summarise_all(sd)) %>%
  t() %>%
  data.frame() %>%
  rownames_to_column() %>%
  `colnames<-`((c("Estado", "Media", "DT")))

plot(df.visu$Media, df.visu$DT, type="n", xlab="Media", ylab="Desviación típica")

text(x=df.visu$Media ,y=df.visu$DT, labels=df.visu$Estado, col=grpParo2$cluster+1)
```


## 4. Aplicar ***k-means*** para hacer *clustering* de los estados según la evolución del paro. Agrupar en 3 *clusters* y guardar en un *dataset* el estado junto con el grupo. Crear una tabla con cada estado junto con su grupo. ¿Cuántos estados hay en cada grupo?

> Calculamos los grupos aplicando *k-means*:

```{r}
set.seed(1) 
grpParo3 <- kmeans(unempstates.t, centers=3, nstart=10)
str(grpParo3)
grpParo3
```

> Guardamos en un *dataset* los pares (estado, grupo):

```{r}
df3 <- data.frame(sort(grpParo3$cluster))
grpParo3$size
```

Hay 15 estados en el primer *cluster* 14 en el segundo y 21 en el tercero.

```{r}
kable(df3, "html")
```

## 5. Aplicar ***k-means*** para hacer *clustering* de los estados según la evolución del paro. Agrupar en 4 *clusters* y guardar en un *dataset* el estado junto con el grupo. Crear una tabla con cada estado junto con su grupo. ¿Cuántos estados hay en cada grupo?

> Calculamos los grupos aplicando *k-means*:

```{r}
set.seed(1) 
grpParo4 <- kmeans(unempstates.t, centers=4, nstart=10)
str(grpParo4)
grpParo4
```

> Guardamos en un *dataset* los pares (estado, grupo):

```{r}
df4 <- data.frame(sort(grpParo4$cluster))
grpParo4$size
```

Los *clusters* son de tamaño 19, 5, 14 y 12.

```{r}
kable(df4, "html")
```

