---
title: "Visualización - Ejercicios 3-4"
author: "Salvador Carrillo Fuentes"
date: "Marzo de 2019"
output:
  html_document:
    df_print: paged
editor_options:
  chunk_output_type: inline
---
  
## Ejercicio 3

- Con el mismo dataset del Ejercicio 2, aplicar ggplot2 para realizar gráficos lo más similares posibles al que aparece en **ModeloDeVisualizacion_ejercicio3_4.html**. 

 
- Ayuda: En el eje X usaremos la función logaritmo, en el eje Y se mostrará la fracción de sueño que es REM respecto al total para cada fila. Modificar posteriormente para la segunda figura. 

  
```{r warning=FALSE, fig.cap="Gráficos - Ejemplo 1", fig.width = 7, fig.height = 7}
library(ggplot2)

plot <- ggplot(msleep, aes(x=log(bodywt), y=(sleep_rem)/sleep_total)) + 
  geom_point(aes(colour=vore)) + 
  labs(title = "Datos de sueño - Gráfico 5", x = "Peso del cuerpo", y = "Fracción REM respecto al total de horas de sueño") + 
  theme(plot.title = element_text(size=9), axis.title.x = element_text(size=9), axis.title.y = element_text(size=9)) + 
  labs(color="VORE") 

plot
```
  
```{r warning=FALSE, fig.cap="Gráficos - Ejemplo 1", fig.width = 7, fig.height = 7}
plot2 <- ggplot(msleep, aes(x=log(bodywt), y=(sleep_rem)/sleep_total)) + 
  geom_point(aes(colour=vore), size=4) + 
  labs(title = "Datos de sueño - Gráfico 6", x = "Peso del cuerpo", y = "Fracción REM respecto al total de horas de sueño") + 
  theme(plot.title = element_text(size=9), axis.title.x = element_text(size=9), axis.title.y = element_text(size=9)) + 
  labs(color="VORE") 

plot2
```
 
## Ejercicio 4

Con el mismo dataset del Ejercicio 2, usar comando facet para dividir los gráficos anteriores en múltiples gráficos. 

Realizar gráfico lo más similar posible al que aparece en **ModeloDeVisualizacion_ejercicio3_4.html**. 

```{r warning=FALSE, fig.cap="Gráficos - Ejemplo 1", fig.width = 7, fig.height = 9}
plot3 <- ggplot(msleep, aes(x=log(bodywt), y=(sleep_rem)/sleep_total)) + 
  geom_point(size=4) + 
  labs(title = "Datos de sueño - Gráfico 7", x = "Peso del cuerpo", y = "Fracción REM respecto al total de horas de sueño") + 
  theme(plot.title = element_text(size=9), axis.title.x = element_text(size=9), axis.title.y = element_text(size=9), panel.background = element_rect(fill = "grey")) + 
  labs(color="VORE") + 
  facet_wrap(~ vore)

plot3
```
