---
title: "Text Mining de Twitter - Ejercicio 1"
author: "Salvador Carrillo Fuentes"
date: "Mayo de 2019"
output: html_document
---

```{r include=FALSE, eval=TRUE, echo=FALSE, warning=FALSE}
library("tidyverse")
library("twitteR")
library("tm")
library("ggplot2")
library("wordcloud")
library("RColorBrewer")
library("plyr")
library("dplyr")
library("DT")
library("wordcloud2")
```

```{r echo=FALSE, eval=TRUE}
CONSUMER_KEY <- ''
CONSUMER_SECRET <- ''
access_token <- ''
access_secret <- ''
```

## 1. Extraer de *Twitter* los *tweets* referentes a **#CambioClimático.**

```{r echo=TRUE, eval=TRUE, display=TRUE, warning=FALSE}
setup_twitter_oauth(CONSUMER_KEY, CONSUMER_SECRET, access_token, access_secret)
hashtag = "#CambioClimatico"
tweets <- searchTwitter(hashtag, n=5000) # cambiar n=5000
```

## 2. Pasa los *tweets* a un *data frame* y visualiza la cabeza del *data frame*.

```{r echo=TRUE, eval=TRUE, display=TRUE, warning=FALSE}
tweets.df = ldply(tweets, function(t) t$toDataFrame())

head(tweets.df) %>%
  select(screenName, text) %>%
  datatable()
```

## 3. Graba los *tweets* en un *csv.*

```{r echo=TRUE,eval=TRUE,display=TRUE,warning=FALSE}
write.csv(tweets.df, file = "cambioclimatico.csv ")
```

## 4. ¿Cuántos *tweets* hay?

```{r echo=TRUE,eval=TRUE,display=TRUE,warning=FALSE}
nrow(tweets.df)
```

## 5. ¿Cuántos usuarios distintos han participado?

```{r echo=TRUE,eval=TRUE,display=TRUE,warning=FALSE}
nrow(distinct(tweets.df, screenName))
```

## 6. ¿Cuántos *tweets* son *re-tweets*?

```{r echo=TRUE,eval=TRUE,display=TRUE,warning=FALSE}
nrow(filter(tweets.df, isRetweet == TRUE))
```

## 7. ¿Cuántos *tweets* han sido *re-tweeteados*?

```{r echo=TRUE,eval=TRUE,display=TRUE,warning=FALSE}
nrow(filter(tweets.df, retweeted == TRUE))
```

## 8. ¿Cuál es el número medio de *retweets*?

```{r echo=TRUE,eval=TRUE,display=TRUE,warning=FALSE}
summarise(tweets.df, media = mean(retweetCount))
```

## 9. Da una lista con los distintos idiomas que se han usado al *twitear* este *hashtag*.

La columna *language* no existe.

```{r echo=TRUE,eval=TRUE,display=TRUE,warning=FALSE}
names(tweets.df)
```

## 10. Encontrar los nombres de usuarios de las 10 personas que más han participado. ¿Quién es el usuario que más ha participado?

```{r echo=TRUE,eval=TRUE,display=TRUE,warning=FALSE}
top.participantes <- tweets.df %>%
  count("screenName") %>%
  arrange(desc(freq)) %>%
  top_n(10)

datatable(top.participantes)
datatable(head(top.participantes, 1))
```

## 11. Extraer en un *data frame* aquellos *tweets* re-tuiteados más de 5 veces 

```{r echo=TRUE,eval=TRUE,display=TRUE,warning=FALSE}
retuiteados.mas.5 <- tweets.df %>% 
  filter(retweetCount > 5)

retuiteados.mas.5 %>% 
  select(screenName, text) %>%
  datatable()
```

## 12. Aplicarle a los *tweets* las técnicas de *Text-Mining* vistas en clase:

### 12.1 Haz pre-procesamiento adecuado.


```{r echo=TRUE,eval=TRUE,display=TRUE,warning=FALSE}
toSpace <- content_transformer(function(x, pattern) gsub(pattern, " ", x))

tweets.df$text <- stringr::str_replace_all(tweets.df$text, "@\\w+"," ")
tweets.df$text <- stringr::str_replace_all(tweets.df$text, "#\\S+"," ")
tweets.df$text <- stringr::str_replace_all(tweets.df$text, "http\\S+\\s*"," ")
tweets.df$text <- stringr::str_replace_all(tweets.df$text, "http[[:alnum:]]*"," ")
tweets.df$text <- stringr::str_replace_all(tweets.df$text, "http[[\\b+RT]]"," ")
tweets.df$text <- stringr::str_replace_all(tweets.df$text, "[[:cntrl:]]"," ")
tweets.df$text <- stringr::str_replace_all(tweets.df$text, hashtag," ")
tweets.df$text <- gsub('[[:punct:] ]+',' ',tweets.df$text)
tweets.df$text <- gsub('[[:digit:] ]+',' ',tweets.df$text)
tweets.df$text <- stringr::str_replace_all(tweets.df$text, "[^[:alnum:]]", " ")

twt.corpus <- Corpus(VectorSource(tweets.df$text))
twt.corpus <- tm_map(twt.corpus, content_transformer(tolower))
twt.corpus <- tm_map(twt.corpus, removeNumbers)
twt.corpus <- tm_map(twt.corpus, removePunctuation)
twt.corpus <- tm_map(twt.corpus, stripWhitespace)
twt.corpus <- tm_map(twt.corpus, removeWords, stopwords("spanish"))

# para eliminar palabras que no interesan y repiten mucho
# twt.corpus <- tm_map(twt.corpus, toSpace, "ser")

dtm <- DocumentTermMatrix(twt.corpus)
dtm
```

### 12.2 Calcula la media de la frecuencia de aparición de los términos

```{r echo=TRUE,eval=TRUE,display=TRUE,warning=FALSE}
freq <- colSums(as.matrix(dtm))
media <- mean(freq)
media
```

### 12.3 Encuentra los términos que ocurren más de la media y guárdalos en un *data frame*: término y su frecuencia.

```{r echo=TRUE,eval=TRUE,display=TRUE,warning=FALSE}
freq.dt <- as.data.frame(freq)
freq.dt <- freq.dt %>% mutate(termino = rownames(freq.dt))
freq.dt <- freq.dt %>% `rownames<-`(seq_len(nrow(freq.dt)))

over.mean <- freq.dt %>% 
  filter(freq > media)

over.mean %>% datatable()
```

## 12.4 Ordena este *data frame* por la frecuencia.

```{r echo=TRUE,eval=TRUE,display=TRUE,warning=FALSE}
over.mean <- over.mean %>%
  arrange(desc(freq)) 
  
datatable(over.mean)
```

### 12.5 Haz un *plot* de los términos más frecuentes.

```{r echo=TRUE,eval=TRUE,display=TRUE,warning=FALSE, fig.height = 7,out.width = '100%'}
p <- ggplot(head(over.mean, 20), aes(termino, freq))
p <- p + geom_bar(stat="identity")
p <- p + theme(axis.text.x=element_text(angle=45, hjust=1))
p
```

### 12.6 Genera diversos *wordclouds* y graba en disco el *wordcloud* generado.

```{r echo=TRUE,eval=TRUE,display=TRUE,warning=FALSE, fig.height = 7,out.width = '100%'}
mywordcloud <- wordcloud(freq.dt$termino, freq.dt$freq, scale=c(3,0.5), 
          max.words=60, random.order=FALSE, 
          rot.per=0.10, use.r.layout=TRUE, 
          colors=brewer.pal(6, "Dark2")) 
```

### 12.7 Busca información de paquete *wordcloud2*. Genera algún gráfico con este paquete.

```{r echo=TRUE,eval=TRUE,display=TRUE,warning=FALSE}
top.60 <- over.mean %>% 
  head(60)

row.names(top.60) <- top.60$termino
colnames(top.60) <- c("freq","word")
top.60 <- top.60 %>% select(word, everything())
wordcloud2(top.60)
```

## 13. Para las 5 palabras más importantes de vuestro análisis encontrar palabras que estén relacionadas y guárdalas en un *data frame*. Haz *plot* de las asociaciones.

```{r echo=TRUE,eval=TRUE,display=TRUE,warning=FALSE}
top.words <- head(over.mean, 5)

datatable(top.words)

tdm <- TermDocumentMatrix(twt.corpus)
tdm

assocs <- findAssocs(dtm, top.words$termino, 0.3)

assocs.list <- lapply(assocs, function(x) data.frame(rhs = names(x), cor = x, stringsAsFactors = F))

assocs.df <- bind_rows(assocs.list, .id = "lhs")

assocs.df  %>%
  datatable()

assocs.df %>% 
  group_by(lhs) %>% 
  top_n(15, cor) %>%
  ungroup() %>%
  mutate(rhs = reorder(rhs, cor)) %>%
  ggplot(aes(rhs, cor, fill=lhs)) +
  geom_col(show.legend = F) +
  coord_flip() +
  facet_wrap(~lhs,ncol=2, scales="free")
```

## 14. Haz *plot* con los dispositivos desde los que se han mandado los *tweets*.

```{r echo=TRUE,eval=TRUE,display=TRUE,warning=FALSE}
encodeSource <- function(x) {
  if(x=="<a href=\"http://twitter.com/download/iphone\" rel=\"nofollow\">Twitter for iPhone</a>"){
    gsub("<a href=\"http://twitter.com/download/iphone\" rel=\"nofollow\">Twitter for iPhone</a>", "iphone", x,fixed=TRUE)
  }else if(x=="<a href=\"http://twitter.com/#!/download/ipad\" rel=\"nofollow\">Twitter for iPad</a>"){
    gsub("<a href=\"http://twitter.com/#!/download/ipad\" rel=\"nofollow\">Twitter for iPad</a>","ipad",x,fixed=TRUE)
  }else if(x=="<a href=\"http://twitter.com/download/android\" rel=\"nofollow\">Twitter for Android</a>"){
    gsub("<a href=\"http://twitter.com/download/android\" rel=\"nofollow\">Twitter for Android</a>","android",x,fixed=TRUE)
  } else if(x=="<a href=\"http://twitter.com\" rel=\"nofollow\">Twitter Web Client</a>"){
    gsub("<a href=\"http://twitter.com\" rel=\"nofollow\">Twitter Web Client</a>","Web",x,fixed=TRUE)
  } else if(x=="<a href=\"http://www.twitter.com\" rel=\"nofollow\">Twitter for Windows Phone</a>"){
    gsub("<a href=\"http://www.twitter.com\" rel=\"nofollow\">Twitter for Windows Phone</a>","windows phone",x,fixed=TRUE)
  }else if(x=="<a href=\"http://dlvr.it\" rel=\"nofollow\">dlvr.it</a>"){
    gsub("<a href=\"http://dlvr.it\" rel=\"nofollow\">dlvr.it</a>","dlvr.it",x,fixed=TRUE)
  }else if(x=="<a href=\"http://ifttt.com\" rel=\"nofollow\">IFTTT</a>"){
    gsub("<a href=\"http://ifttt.com\" rel=\"nofollow\">IFTTT</a>","ifttt",x,fixed=TRUE)
  }else if(x=="<a href=\"http://earthquaketrack.com\" rel=\"nofollow\">EarthquakeTrack.com</a>"){
    gsub("<a href=\"http://earthquaketrack.com\" rel=\"nofollow\">EarthquakeTrack.com</a>","earthquaketrack",x,fixed=TRUE)
  }else if(x=="<a href=\"http://www.didyoufeel.it/\" rel=\"nofollow\">Did You Feel It</a>"){
    gsub("<a href=\"http://www.didyoufeel.it/\" rel=\"nofollow\">Did You Feel It</a>","did_you_feel_it",x,fixed=TRUE)
  }else if(x=="<a href=\"http://www.mobeezio.com/apps/earthquake\" rel=\"nofollow\">Earthquake Mobile</a>"){
    gsub("<a href=\"http://www.mobeezio.com/apps/earthquake\" rel=\"nofollow\">Earthquake Mobile</a>","earthquake_mobile",x,fixed=TRUE)
  }else if(x=="<a href=\"http://www.facebook.com/twitter\" rel=\"nofollow\">Facebook</a>"){
    gsub("<a href=\"http://www.facebook.com/twitter\" rel=\"nofollow\">Facebook</a>","facebook",x,fixed=TRUE)
  }else {
    "others"
  }
}

tweets.df$tweetSource = sapply(tweets.df$statusSource, 
                               function(sourceSystem) encodeSource(sourceSystem))

ggplot(tweets.df[tweets.df$tweetSource != 'others',], aes(tweetSource)) + 
  geom_bar(fill = "aquamarine4") + 
  theme(legend.position="none", 
        axis.title.x = element_blank(), 
        axis.text.x = element_text(angle = 45, hjust = 1)) +
  ylab("Number of tweets") 

```

## 15. Para la palabra más frecuente de tu análisis busca y graba en un *data frame* en los *tweets* en los que está dicho término. El *data frame* tendrá como columnas: término, usuario, texto.


```{r echo=TRUE,eval=TRUE,display=TRUE,warning=FALSE}
top.word <- head(over.mean, 1)
top.word

results <- tweets.df %>% 
  filter(str_detect(text, top.word$termino)) %>% 
  select(screenName, text) %>%
  mutate(`término` = top.word$termino, usuario = screenName, texto = text) %>%
  select(`término`, usuario, texto) 

results %>%
  datatable()
```
