---
title: "Introducción al paquete *stringr*"
author: 
- Salvador Carrillo Fuentes
- Grado en Ingeniería Informática, Universidad de Málaga
date: "Abril de 2019"
output:
  ioslides_presentation: default
  beamer_presentation: default
logo: logo.png
css: style.css
---

```{r setup, include=FALSE}
library(stringr)
```

## Contenidos

Podemos dividir las funciones del paquete **stringr** en 4 grupos:

* **Manipulación de caracteres**: trabajar con caracteres de forma individual

* **Manejo de los espacios en blanco**: añadir, borrar...

* **Operaciones dependientes de la configuración**

* **Funciones de *pattern matching***: reconocimiento de expresiones regulares, entre otras

## Obtener y cambiar caracteres (I)

* Usamos `str_length()` para obtener la longitud del *string*:

```{r}
str_length("cat")
str_length(NA)
```

* Usamos `str_sub()` para acceder a caracteres individuales:

```{r}
str_sub("black cat with hat", 7, 9)
```


## Obtener y cambiar caracteres (II)

* También podemos modificar *strings* con `str_sub()`:

```{r}
s <- "catnap"
str_sub(s, 1, 4) <- "bitm" 
s
```

* Duplicar con `str_dup()`:

```{r}
numbers <- c("uno", "dos", "tres")
str_dup(numbers, 1:3)
```

## Espacios en blanco (I)

* Añadimos espacios con `str_pad()`:

```{r}
str_pad(c("a", "abc", "abcdef"), c(2,4,7))
```

* Para truncar *strings* usamos `str_trunc()`: 

```{r}
summer <- c("sun", "beach", "sea", "sand")
str_trunc(summer, 4, "right")
```

## Espacios en blanco (II)

* Para quitar espacios usamos `str_trim()`:

```{r}
str_trim(c(" a ", "   b", "c   "))
```

* Podemos alinear el texto mediante `str_wrap()`:

```{r}
traba <- c("Erre con erre, guitarra; erre con erre, carril;
            rápido ruedan los carros, rápido el ferrocarril.")
cat(str_wrap(traba, width = 50))
```

## Dependientes de la configuración (I)

* Mayúsculas y minúsculas con `str_to_upper()` y `str_to_lower()`:

```{r}
r <- "eRRe que eRRe"
str_to_upper(r)
str_to_lower(r)
str_to_title(r)
```

## Dependientes de la configuración (II)

* Ordenación:

```{r}
l <- c("d", "n", "a")
str_order(l)
str_sort(l)
```

\* *La configuración por defecto de estas funciones es inglés*

## *Pattern matching* (I)

* Usaremos `cadenas` y la expresión regular `regex.mail` para detectar correos electrónicos: 

```{r}
cadenas <- c("book", "scarrillo@uma.es",
             "123-45", "alanturing@gmail.com vonneumann@gmail.com")

regex.mail <- "[[:alnum:]]+\\@[[:alpha:]]+\\.[[:alpha:]]+"
```

* Para detectar la presencia de un patrón usamos `str_detect()`:

```{r}
str_detect(cadenas, regex.mail)
```

## *Pattern matching* (II)

* Para obtener los elementos que cumplen con el patrón usamos `str_subset()`:

```{r}
str_subset(cadenas, regex.mail)
```

* Contamos el número de *matches* en cada *string* con `str_count()`:

```{r}
str_count(cadenas, regex.mail)
```

## *Pattern matching* (III)

* `str_locate()` devuelve una matriz con las posiciones de los patrones encontrados:

```{r}
str_locate(cadenas, regex.mail)
```

* Primer *match* de cada *string* con `str_extract()`:

```{r}
str_extract(cadenas, regex.mail)
```

## *Pattern matching* (IV)

* `str_locate_all()` devuelve inicio y fin de todos los *matches*:

```{r}
str_locate_all(cadenas, regex.mail)
```

## *Pattern matching* (V)

* Usamos `str_extract_all()` para obtener todos los *matches*:

```{r}
str_extract_all(cadenas, regex.mail)
```

## *Pattern matching* (VI)

* Podemos reemplazar el primer *match* de cada *string* con `str_replace()`:

```{r}
str_replace(cadenas, regex.mail, "*email-hackeado*")
```

* `str_replace_all()` actúa igual pero afecta a todos los *matches*

## *Pattern matching* (VII)

* Dividimos el *string* según un patrón mediante `str_split()`:

```{r}
str_split("scarrillo@uma.es", "@")
```

* También podemos dividir en un número de trozos prefijado con `str_split_fixed()`:

```{r}
str_split_fixed("scarrillo@uma.alu.es", "\\.", n = 2)
```

## *Pattern matching* (VIII)

* Con `fixed()` comparamos la secuencia exacta de *bytes* del *string*:

```{r}
a1 <- "\u00e1"
a2 <- "a\u0301"
c(a1, a2)
a1 == a2

str_detect(a1, fixed(a2)) # no hay match
```

## *Pattern matching* (IX)

* Para comparar *strings* respecto a otras reglas usamos `coll()`:

```{r}
str_detect(a1, coll(a2))
str_subset(c("a", "A", "ae"), coll("a", ignore_case=T, locale="fr"))
```

* `boundary()` para límites entre caracteres, líneas, palabras...

```{r}
str_split("Abril de 2019", boundary("word"))
```

## Para saber más...

[https://cran.r-project.org/web/packages/stringr/stringr.pdf](https://cran.r-project.org/web/packages/stringr/stringr.pdf)

[https://github.com/tidyverse/stringr](https://github.com/tidyverse/stringr)

[https://stringr.tidyverse.org/](https://stringr.tidyverse.org/)
