---
title: "Ejercicio *dataset* 'Groceries'"
author: "Salvador Carrillo Fuentes"
date: "Abril de 2019"
output: html_document
---

```{r setup, include=FALSE}
knitr::opts_chunk$set(echo = TRUE)
```

## Realizar los siguientes apartados con el dataset "Groceries".

```{r warning=FALSE}
library(arules)
library(arulesViz)
data("Groceries")
```

> 1. Usar algoritmo **apriori** para extraer reglas de asociación tomando como umbrales: soporte - 0.01 , confianza - 0.1

```{r}
rules <- apriori(Groceries, parameter=list(sup=0.01 , conf=0.1))
```

> 2. ¿Cuantas reglas se han obtenido?

```{r}
rules
```

> 3. Ordenar las reglas por el estimador **lift** y visualizar las 5 primeras reglas

```{r}
top5.by.lift <- head(sort(rules, by = "lift", decreasing = T), 5)
inspect(top5.by.lift)
```

> 4. Seleccionar las reglas con umbral de confianza de 0.5. Usar functión **quality** del paquete **arules**. Inspeccionar las primeras reglas de las obtenidas.

```{r}
head(quality(rules)) # a data.frame for quality measures (soporte, confianza, lift...)
rules2 <- rules[quality(rules)$confidence > 0.5]
inspect(head(rules2))
```

> 5. Convertir e introducir las reglas en un dataframe. Visualizar el dataframe. Hacer plot del dataframe.

```{r}
df.rules2 <- as(rules2, "data.frame")
View(df.rules2)
plot(df.rules2)
```

> 6. Visualizar con métodos vistos de arulesViz las reglas obtenidas en el apartado anterior. Visualizar las 30 primeras reglas obtenidas.

```{r warning=FALSE}
library(colorspace)  
plot(rules2, col=sequential_hcl(100))
plot(rules2, col=grey.colors(50, alpha =.8))
plot(rules2, engine = "htmlwidget")
plot(rules2, method="matrix")
plot(rules2, method="matrix", engine = "3d")
plot(rules2, method="matrix", shading=c("lift", "confidence"))
plot(rules2, method="matrix", engine="htmlwidget")
plot(rules2, method="grouped matrix")
plot(rules2, method="grouped matrix",
      col = grey.colors(10),
      gp_labels = gpar(col = "blue", cex=1, fontface="italic"))
plot(rules2, method="graph")
plot(rules2, method="graph", 
     nodeCol = grey.colors(10), edgeCol = grey(.7), alpha = 1)
plot(rules2, method="graph", engine="graphviz")
plot(rules2, method="graph", engine="htmlwidget")
plot(rules2, method="graph", engine="htmlwidget",
      igraphLayout = "layout_in_circle")
```

> 7. Para grabar el gráfico generado a partir de las reglas:

```{r}
saveAsGraph(head(sort(rules2, by="lift"),1000), file="rules.graphml")
```

