---
title: "Métodos de arules"
author: "Salvador Carrillo Fuentes"
date: "Abril de 2019"
output: html_document
---

```{r setup, include=FALSE}
knitr::opts_chunk$set(echo = TRUE)
```

## Ejercicio

> Usar con el dataset `Adult` los siguientes comandos:

- `summary()`: Visión del conjunto de reglas.
- `length()`: Número de reglas.
- `items()`: Elementos involucrados.
- `sort()`: Ordenar.
- `subset()`: Elementos involucrados. Seleccionar reglas que cumplan ciertos criterios.
- `union()`, `intersect()`, `setequal()`, `match()`.
- `write()`: Escribir reglas con formato más adecuado.

```{r warning=FALSE}
library(arules)
datos <- data("Adult")
rules <- apriori(Adult,  parameter = list(supp = 0.5, conf = 0.9))
```

> Usamos los comandos:

```{r}
summary(rules)
length(rules)
mat <- as(items(rules), "matrix") # obtiene los itemsets como una matriz binaria
rules.by.confidence <- sort(rules, by = "confidence") # ordenamos por confianza de mayor a menor
```

Veamos diferentes los distintos operadores de selección y algunos ejemplos para la función `subset()`:

Los operadores importantes para seleccionar los *itemsets* que contienen los *items* especificados son `%in%` (selecciona los *itemsets* que coinciden con **algún** *item* dado), `%ain%` (selecciona los *itemsets* que coinciden con **todos** los *items* dados), `%oin%` (selecciona aquellos *itemsets* que coinciden **únicamente** con los *items* especificados), y `%pin%` (%in% con *matching* parcial). 

```{r}
# todas las reglas con "capital-gain=None" a la derecha y lift > 1
rules.sub <- subset(rules, subset = rhs %in% "capital-gain=None" & lift > 1)
inspect(rules.sub)

# aquellas reglas que tengan a la derecha "capital-gain=None" o "capital-loss=None"
rules.sub2 <- subset(rules, subset = rhs %in% c("capital-gain=None", "capital-loss=None"))
inspect(rules.sub2)

# búsqueda parcial de aquellas reglas con la variable "capital-gain" a la derecha
rules.sub3 <- subset(rules, subset = rhs %pin% "capital-gain=")
inspect(rules.sub3)

# aquellas reglas que tengan a la izquierda tanto "sex=Male" como "native-country=United-States"
# (puede haber otros items diferentes a los indicados)
rules.sub4 <- subset(rules, subset = lhs %ain% 
    c("sex=Male", "native-country=United-States"))
inspect(rules.sub4)

# aquellas reglas que tengan a la izquierda únicamente "sex=Male" y/o "native-country=United-States"
# (no puede haber otros items diferentes a los indicados)
rules.sub5 <- subset(rules, subset = lhs %oin% 
    c("sex=Male", "native-country=United-States"))
inspect(rules.sub5)
```
Pasamos ahora a las operaciones entre conjuntos de reglas:

```{r}
r1 <- rules[1:40]
r2 <- rules[30:52]
union(r1,r2)
intersect(r1,r2)
setequal(r1,r1)
setequal(r1,r2)
tabulate(match(Adult, unique(Adult[1:30])))
```
Finalmente, la función `write()` para escribir asociaciones en un fichero:

```{r}
write(rules, file = "reglas.Adult.csv", sep = ",")
```

