---
title: "Ejercicio de clase: Reglas de asociación con arules"
author: "Salvador Carrillo Fuentes"
date: "Abril de 2019"
output: html_document
css: style.css
---

```{r setup, include=FALSE}
knitr::opts_chunk$set(echo = TRUE)
```

## Ejercicios

```{r message=FALSE, warning=FALSE}
library('arules')
library('arulesViz')
library('repmis')
```

```{r}
source_data("http://www.rdatamining.com/data/titanic.raw.rdata?attredirects=0&d=1")
```

> 1. Visualizar los 5 itemsets más frecuentes generados con `eclat()` con soporte mínimo 0.3

```{r}
# itemsets <- eclat(titanic.raw, parameter = list(support = 0.3), control = list(sort = -1, verbose = TRUE)) 
itemsets <- eclat(titanic.raw, parameter = list(support = 0.3))
itemsets_by_frequency <- sort(itemsets, by = "support")
inspect((itemsets_by_frequency)[1:5])
plot((itemsets_by_frequency)[1:5], method = "graph")
```

> 2. Seleccionar las reglas de `R1` con `Age=Adult` en la derecha y `lift > 1`, guardarlas en `R1_age_adult`

```{r}
R1 <- apriori(titanic.raw,
                 control = list(verbose=FALSE),
                 parameter = list(minlen=2, supp=0.005, conf=0.8))
R1_age_adult <- subset(R1, subset = rhs %in% "Age=Adult" & lift>1)
inspect(R1_age_adult)
```

> 3. Seleccionar las reglas de `R1` con `Age=(la que sea)` en la derecha y `lift > 1`, guardarlas en `R1_age` (*partial matching*)

```{r}
R1_age <- subset(R1, subset = rhs %pin% "Age=" & lift>1)
inspect(R1_age)
```

> 4. Seleccionar solo las reglas de `R1` con `Age=Adult` y `Survived=No` en la derecha y `lift > 1`, guardarlas en `R1_age`

```{r}
R1_age <- subset(R1, subset = rhs %in% c("Age=Adult", "Survived=No") & lift>1)
inspect(R1_age)
```

> 5. Ordenar las reglas `R1_no_survived` por *lift* y visualizar las 7 primeras con `arulesviz` usando método interactivo

```{r}
R1_no_survived  <- subset(R1, items %in% "Survived=No")
R1_no_survived_by_lift <- sort(R1_no_survived, by = "lift")
# plot(R1_no_survived_by_lift, engine = "interactive") not working in Rmarkdown
plotly_arules(R1_no_survived_by_lift)
```

> 6. Escribir estas reglas en un fichero con el mismo nombre

```{r}
write(R1_no_survived, file = "R1_no_survived.csv",
      sep = ",", quote = TRUE, row.names = FALSE)
```

> 7. Convertir las reglas `R1_no_survived` a un *dataframe*

```{r}
R1_no_survived_df <- as(R1_no_survived, "data.frame")
```

> 8. Visualiza con un grafo (método *graph*) las reglas `R1_no_survived` ordenadas por soporte

```{r}
R1_no_survived_by_support <- sort(R1_no_survived, by = "support")
plot(R1_no_survived_by_support, method = "graph")
```

> 9. Visualiza las reglas `R1_no_survived` con confianza mayor que 0.5 (usando `quality` de las reglas), tomando como medidas (soporte y *lift*) y con distinta forma (*shading*) según la confianza de forma interactiva

```{r}
R1_no_survived_conf0.5 <- R1_no_survived[quality(R1_no_survived)$confidence > 0.5]
plotly_arules(R1_no_survived_conf0.5, measure = c("support", "lift"), shading = "confidence")
```

> 10. Eliminar la redundancia y visualizar las reglas resultantes a los siguientes conjuntos de reglas: (1) el conjunto original de reglas y (2) las reglas más significativas

```{r}
R1_no_redun <- R1[!is.redundant(R1)]
plot(R1_no_redun)
R1_signi <- R1[is.significant(R1, titanic.raw)]
# plot(R1_signi) no hay reglas significativas 
```

> 11. Convertir el conjunto de reglas más significativas a un `data.frame` y añadir una columna al dataset con el estimador *conviction* que hemos visto en teoría

```{r}
R1_no_redun_df <- as(R1_no_redun, "data.frame")
R1_no_redun_df <- cbind(R1_no_redun_df, conviction=interestMeasure(R1_no_redun, "conviction", titanic.raw))
# ver ?intersetMeasure para otras medidas
R1_no_redun_df
```




