---
title: "Soporte-Confianza"
author: "Salvador Carrillo Fuentes"
date: "3/2019"
output: html_document
css: style.css
---

```{r setup, include=FALSE}
knitr::opts_chunk$set(echo = TRUE)
```

# Trabajando con el paquete arules

## Objetivo y ejemplo de ejecución

- Dado un dataset (el que sea) del que se hayan generado reglas de asociación (podrá estar como `data.frame` o de tipo `transactions`), 
- Dada una regla  $X \rightarrow Y$ ($X,Y$ pueden ser conjuntos de atributos - *itemsets*) generada con `apriori()` pero a la que le hemos borrado el soporte y la confianza

Escribir una función `computer_suppport_confidence` que  dado un *dataset* y una regla de asociación obtenida a partir del *dataset* con el comando `apriori()`,  obtenga:

- **soporte$(X \cup Y)$** (soporte de la unión de $X$ e $Y$)
- **confianza$(X \rightarrow Y)$**


Nota: `subset` lo hemos usado para filtrar reglas (aquí no queremos hacer eso)

La función tendrá el siguiente formato:

```
computer_suppport_confidence <- function(Dataset, Rule1){
  ....
  
  return(list( my.soporte=....., my.confidence=.....   ))
}
```

Un ejemplo de uso, por ejemplo con el *dataset* 'Groceries':

```{r warning=FALSE}
library(arules)
data("Groceries")
class(Groceries)
rules <- apriori(Groceries, parameter = list(supp=0.001))
inspect(rules[5])
regla5 <-rules[5]

# Llamada: 
#   computer_suppport_confidence(Groceries,rules[5])
#
# Resultado:
#   $my.soporte
#   [1] 0.001118454
# 
#   $my.confidence
#   [1] 0.9166667
```

## Aproximaciones:

* Pasar el *dataset* en formato transacciones a lista (por tanto tendríamos una lista de transacciones) y usar funciones de manejo de *itemsets* por ejemplo: 
  - `is.subset()`
  - `lhs()` 
  - `rhs()`
  - `size()`
  - `subset()` pero para hacer *subsetting* de *itemsets*, no de reglas (mirar la ayuda si os decidís por usarlo)
  - mirar en ayuda del paquete `arules` otras (sets)

* Pasar el *dataset* a formato *matrix* (para manejar mejor lo que hay en el *dataset*) y usar funciones como las anteriores. Importantes funciones de conversión a otros tipos o selección :
  - `as(dataset,"transactions")`
  - `as(dataset,"matrix")`
  - `as(lhs(R1),"list")`
  - `subset(xxx,select=yyy)`
  
* Solución que menos me gusta: manipular como cadenas.
  - `library(stringr)`
  - `labels(lhs(rule)`
  - `str_remove_all`
  - `str_split`
  - ...

# Funciones manejo de *itemsets*

Os paso algunas funciones interesante para manejar los atributos de las reglas - parte de nuestro paquete de implicaciones. 

**Siempre interesa modularizar, pensar en funciones que luego puedas usar. Divide y vencerás **


```{r}
is.singleton <- function(X){
  return(length(X)==1)
}#End is.singleton

union.sets <- function(X,Y){
  if (!is.empty.S4(Y) &
      !is.empty.S4(X)) 
    return(itemUnion(X,Y))
  else if (!is.empty.S4(Y))
    return(Y)
  else   
    return(X)
}#End union.sets

intersection.sets <- function(X,Y){
  if (!is.empty.S4(Y) &
      !is.empty.S4(X))     
    return(itemIntersect(X,Y))
  else if (is.empty.S4(Y))
    return(Y)
  else   
    return(X)
}#End intersection.sets

difference.sets <- function(X,Y){
  if (!is.empty.S4(Y) &
    !is.empty.S4(X)) 
    return(itemSetdiff(X,Y))
  else   
    return(X)
}#End difference.sets

is.included <- function(X,Y){
  return(is.subset(X, Y, proper=FALSE, sparse=FALSE))
}#End is.included

is.included.proper <- function(X,Y){
  return(is.subset(X, Y, proper=TRUE, sparse=FALSE))
}#End is.included

is.empty <- function(X){
  return(size(X)==0)
}#End is.empty

is.empty.set <- function(X){
  return(length(X[[1]])==0)  
}#End is.empty.set

is.empty.S4 <- function(X){
  identical(size(X),integer(0))
}

equals.sets <- function(X,Y){
  return(setequal(X,Y))  
}#End equals.sets

```

Estas funciones trabajan con *itemsets*, por ejemplo:
```{r}
data("Groceries")
class(Groceries)
rules<-apriori(Groceries,parameter=list(supp=0.001))
der <- rhs(rules[1])# primera regla, la parte derecha
inspect(der)
is.empty(der)
```



